# 香港香港上市的房企一次性收取的车位租赁 2020 年收入如何账务处理

提问人：pitu 时间：2020-01-03 07:02:08
现在部分房企在购房的时候就一次性收取 20 年车位租赁款，金额巨大，请问在香港准则中，这部分租赁收入如何处理？如何确认收入？

回答人：chenyiwei
这个问题的处理在香港准则和内地企业会计准则下无实质性的准则差异。要考虑的是该交易是否实质上相当于卖断，其风险和报酬是否实质上转移给购买方，如果是则可以的交付车位给购买者时，一次性确认收入和结转成本。